臺灣桃園地方法院刑事判決　　　　　　　96年度易緝字第66號
公　訴　人　臺灣桃園地方法院檢察署檢察官
被　　　告　乙○○
上列被告因竊盜案件，經檢察官提起公訴（95年度偵字第12397
號），本院判決如下：
    主  文
乙○○結夥三人以上攜帶兇器、毀壞安全設備竊盜，處有期徒刑
捌月，減為有期徒刑肆月，如易科罰金，以銀元佰元即新臺幣
玖佰元折算壹日。
    事  實
一、乙○○前曾在設於桃園縣大園鄉○○村○○路125 號之南璋
    公司維修機械零件（係南璋公司外包商所僱用），知悉南璋
    公司倉庫內放置有具財產價值之堆高機，竟與黃泗彬（所涉
    本件竊盜犯行經本院以96年度易字第741 號判處有期徒刑10
    月在案）、許財勇（另由檢察官移送臺灣臺南地方法院併案
    審理）、陳松鶴、利源才（以上2 人本件所涉竊盜部分因為
    前案確定判決效力所及，均另經檢察官為不起訴處分）基於
    意圖為自己不法所有之犯意聯絡，於民國94年8 月14日凌晨
    4 時許，一同至未有人居住之南璋公司倉庫，並攜帶非其等
    所有客觀上足以對他人之生命、身體造成危險，可供兇器使
    用之破壞剪1 支（未扣案），推由利源才、許財勇以上開破
    壞剪剪斷南璋公司倉庫鐵門之掛鎖後，侵入該倉庫（無故侵
    入建築物部分未據告訴、起訴），乙○○、黃泗彬、陳松鶴
    則負責在外把風，利源才、許財勇進入倉庫後，見置於倉庫
    內南璋公司所有之台松牌堆高機1 台（下稱系爭堆高機，價
    值約新臺幣【以下同】150,000 元）之鑰匙未取下，利源才
    即以該鑰匙發動系爭堆高機，將系爭堆高機駛出上開倉庫，
    再由黃泗彬負責將系爭堆高機駛離現場而竊取之，得手後，
    乃將系爭堆高機藏放在黃泗彬位於桃園縣觀音鄉保障村8 鄰
    52之20號之住處。另由明知系爭堆高機係乙○○等人所竊得
    贓物之李正義，於94年8 月14日下午某時，在臺中縣大甲鎮
    ○○路293 巷6 號旁廢棄工廠，出面將系爭堆高機以100,00
    0 元之價格，出售予不知情之許文慶（李正義所涉牙保贓物
    罪，亦經本院以96年度易字第741 號判決判處有期徒刑8 月
    在案），所得款項則由李正義、乙○○、黃泗彬、陳松鶴、
    利源才、許財勇6 人朋分花用。嗣因李正義另涉竊盜案件，
    為警查獲後，始循線查知上情。
二、案經桃園縣政府警察局大園分局報告臺灣桃園地方法院檢察
    署檢察官偵查起訴。
    理  由
壹、證據能力方面：
    按被告以外之人於審判外之言詞或書面陳述，除法律有規定
    者外，不得作為證據；被告以外之人於偵查中向檢察官所為
    之陳述，除顯有不可信之情況者外，得為證據；被告以外之
    人於審判外之陳述，雖不符刑事訴訟法第159 條之1 至第15
    9 條之4 之規定，而經當事人於審判程序同意作為證據，法
    院審酌該言詞陳述或書面陳述作成時之情況，認為適當者，
    亦得為證據；當事人、代理人或辯護人於法院調查證據時，
    知有第159 條第1 項不得為證據之情形，而未於言詞辯論終
    結前聲明異議者，視為有前項之同意。刑事訴訟法第159 條
    第1 項、第159 條之1 第2 項、第159 條之5 分別定有明文
    。經查，證人黃泗彬、利源才、陳松鶴於警詢、偵查所為之
    陳述，雖屬審判外之陳述，然被告於本院準備程序時對證人
    於前開審判外陳述同意作為證據，且於本院審理調查前開證
    據時亦未表示異議，本院審酌前開證人於警詢、偵查中陳述
    作成之情況，認為適當，得作為本件之證據。
貳、認定被告有上開事實欄所載犯行所憑之證據：
    訊據被告乙○○矢口否認前開竊盜犯行，辯稱：伊雖有與黃
    泗彬至南璋公司，然係事後才知道黃泗彬等人竊盜，系爭堆
    高機放置在南璋公司倉庫內，可能係伊酒醉不小心告訴黃泗
    彬，伊確未參與本件竊盜犯行云云。惟查，關於被告參與竊
    取系爭堆高機之經過，已據證人即共犯黃泗彬於警詢、偵查
    及其被訴竊盜案件審理時供陳明確，核與證人即共犯陳松鶴
    、利源才分別於警詢、檢察官訊問時就其等與被告及黃泗彬
    、許財勇等人共犯本件加重竊盜罪之情節證述甚詳在卷，被
    告自陳與黃泗彬並無仇怨，復不認識許財勇、陳松鶴及利源
    才等人，衡情渠等應無誣陷被告於罪之動機。被告固一再以
    前詞置辯，惟被告前曾受南璋公司外包商僱用，負責南璋公
    司機械零件維修工作，對於南璋公司倉庫內放置系爭堆高機
    之事實知之甚詳，而在南璋公司外，根本無從得知倉庫內之
    狀況，業經證人即南璋公司副廠長甲○○於本院結證明確，
    倘非被告告知南璋公司內有具財產價值之堆高機及放置地點
    ，黃泗彬等人實無從得知，更遑論竊取之；而被告若未參與
    本件竊盜犯行，僅於酒後不慎將南璋公司倉庫放置系爭堆高
    機之情透露，黃泗彬知悉後與陳松鶴等人起意行竊，衡以竊
    盜須隱密行之，本件竊行已有行竊、把風各2 人之分工，黃
    泗彬實無特意帶同被告一同前往之必要。再參諸被告於本院
    陳述案發當日原與黃泗彬相約飲酒，飲酒前黃泗彬先將其載
    至南璋公司門口等朋友，朋友未到場即先行離去，2 人飲畢
    又再至南璋公司，此時即有人將系爭堆高機駛出南璋公司，
    黃泗彬將系爭堆高機駛至其住處時，被告則駕黃泗彬之車輛
    跟隨其後之過程，被告並非遭黃泗彬載至其不熟悉之環境，
    亦明知系爭堆高機非黃泗彬等人得任意處分之物，被告辯稱
    未參與本件竊盜犯行，顯悖於常情，不足採信。綜上各情，
    本件事證明確，被告所涉上開竊盜犯行足堪認定，應依法論
    科。
參、論罪科刑：
一、查被告乙○○等人持用於竊取系爭堆高機之破壞剪1 支，既
    能將南璋公司倉庫鐵門之掛鎖剪斷，顯見其銳利，在客觀上
    足以對人之生命、身體構成威脅，具有危險性，自屬兇器。
    又刑法第321 條第1 項第2 款所指之「門扇」專指門戶而言
    ，所謂「其他安全設備」，係指除門扇牆垣以外，依通常觀
    念足認為防盜之一切設備而言，如門鎖、窗戶等（參照最高
    法院78年度台上字第4418號判決要旨）。是核被告乙○○所
    為，係犯刑法第321 條第1 項第2 款、第3 款、第4 款之結
    夥三人以上攜帶兇器、毀壞安全設備竊盜罪。公訴意旨雖僅
    就被告所涉結夥三人以上加重竊盜犯行提起公訴，惟被告上
    開所為其餘部分犯行，與已起訴部分之事實間，具有實質上
    一罪關係，本院自得一併予以審究。被告乙○○與黃泗彬、
    許財勇、陳松鶴、利源才就上開加重竊盜犯行，具有犯意聯
    絡及行為分擔，為共同正犯（按修正後刑法第2 條第1 項之
    規定，係規範行為後「法律變更」所生新舊法比較適用之準
    據法，故如新舊法處罰之輕重相同，即無比較適用之問題，
    非此條所指之法律有變更，即無本條之適用，應依一般法律
    適用原則，適用裁判時法【最高法院95年11月7 日95年度第
    21次刑事庭會議決議參照】。查刑法第28條共同正犯之規定
    ，於被告行為後雖有所修正，惟本件不論適用新舊規定，被
    告均成立共同正犯，自無有利、不利之情形，即無比較適用
    之問題，尚非刑法第2 條第1 項所指之法律變更，應依一般
    法律適用原則，適用裁判時法，附此敘明）。爰審酌被告前
    無任何前科紀錄，素行尚稱良好，有臺灣高等法院被告前案
    紀錄表1 份可稽，竟不思以正當方法賺取所需，而竊取他人
    所有之財物，所為非是，及其犯罪之動機、目的、手段、生
    活狀況、智識程度、犯罪所生之損害及犯後仍矢口否認犯行
    之犯後態度等一切情狀，量處如主文所示之刑。
二、又被告所犯上開加重竊盜罪，為96年4 月24日以前所犯，合
    於中華民國96年罪犯減刑條例所規定之減刑條件，爰依該條
    例第2 條第1 項第3 款之規定，就其上開犯罪所宣告之有期
    徒刑，減其刑期2 分之1 ，並依前開減刑條例第9 條之規定
    ，依修正後刑法第2 條第1 項前段，適用被告行為時之法律
    ，即修正前刑法第41條第1 項前段及修正前罰金罰鍰提高標
    準條例第2 條之規定，併諭知易科罰金之折算標準。
三、至前開供被告等人為本件加重竊盜犯行所用之破壞剪1 支，
    既尚乏積極證據足以證明係被告或共犯所有之物，況亦未扣
    案，且無證據證明現仍存在，為免將來執行困難，爰不予宣
    告沒收。
據上論斷，應依刑事訴訟法第299 條第1 項前段，修正後刑法第
2 條第1 項前段、第28條，刑法第321 條第1 項第2 款、第3 款
、第4 款，修正前刑法第41條第1 項前段，修正前罰金罰鍰提高
標準條例第2 條，中華民國96年罪犯減刑條例第2 條第1 項第3
款、第7 條、第9 條，判決如主文。
本案經檢察官鄭東到庭執行職務。
中　　華　　民　　國　　96　　年　　9 　　月　　26　　日
                        刑事第十二庭法  官  許雅婷
以上正本證明與原本無異。
如不服本判決，應於判決送達後10日內向本院提出上訴狀 (應附
繕本)， 上訴於臺灣高等法院。
                                    書記官  吳玉蘭
中　　華　　民　　國　　96　　年　　9 　　月　　26　　日
附錄本案論罪科刑法條：
刑法第321條
犯竊盜罪而有左列情形之一者，處六月以上、五年以下有期徒刑
：
一  於夜間侵入住宅或有人居住之建築物、船艦或隱匿其內而犯
    之者。
二  毀越門扇、牆垣或其他安全設備而犯之者。
三  攜帶兇器而犯之者。
四  結夥三人以上而犯之者。
五  乘火災、水災或其他災害之際而犯之者。
六  在車站或埠頭而犯之者。
前項之未遂犯罰之。
